臺灣高等法院刑事判決　　　　　　　 96年度交上易字第345號
上　訴　人
即　被　告　乙○○
上列上訴人因過失傷害案件，不服臺灣板橋地方法院96年度交易
字第371號，中華民國96年8月30日第一審判決（起訴案號：臺灣
板橋地方法院檢察署96年度調偵字第244號），提起上訴，本院
判決如下：
    主  文
原判決撤銷。
乙○○從事業務之人，因業務上之過失傷害人，處有期徒刑貳月
，如易科罰金，以新臺幣壹仟元折算壹日。減為有期徒刑壹月，
如易科罰金，以新臺幣壹仟元折算壹日。
    事  實
一、乙○○前受僱於華碩物流有限公司擔任貨車司機，為從事駕
    駛業務之人，於民國96年1月10日下午2時35分許，駕駛車牌
    號碼Z5-7359號自用小貨車，沿國道一號高速公路南向車道
    行駛，途經31.7公里五股出口交流道附近，本應注意汽車在
    同一車道行駛時，後車與前車之間應保持隨時可以煞停之距
    離及注意車前狀況，而當時天候晴，日間自然光線，道路為
    柏油路面，路面乾燥，無缺陷，無障礙物，視距良好，並無
    不能注意之情事，竟疏於注意車前狀況，與同向車道前方甲
    ○○駕駛之車牌號碼7111-MF號自用小客車保持隨時可以煞
    停之距離，致於甲○○駕車減速時，不及煞停而追撞之，甲
    ○○因而受有左頸挫傷、右手挫傷合併第五指近端指骨骨折
    之傷害。
二、案經甲○○訴由臺灣板橋地方法院檢察署檢察官偵查起訴。
    理  由
一、上揭事實，業據上訴人即被告乙○○於本院、原審審理時坦
    承不諱，核與告訴人甲○○於警詢及檢察官訊問時指訴之情
    節相符，並有道路交通事故調查報告表暨現場圖1件、現場
    及車損照片30幀附卷可資佐證。而被害人因本件交通事故受
    有左頸挫傷、右手挫傷合併第五指近端指骨骨折之傷害，亦
    有秀傳紀念醫院驗傷診斷書、敏盛綜合醫院診斷證明書各1
    件在卷足稽，俱徵被告前揭不利於己之自白與事實相符。
二、按汽車在同一車道行駛時，除擬超越前車外，後車與前車之
    間應保持隨時可以煞停之距離；又汽車行駛時，駕駛人應注
    意車前狀況及兩車併行之間隔，並隨時採取必要之安全措施
    ，道路交通安全規則第94條第1項、第3項分別定有明文，此
    為汽車駕駛人駕駛汽車應盡之注意義務。依卷附道路交通事
    故調查報告表所示，本件事故發生時，天候晴，日間自然光
    線，道路為柏油路面，路面乾燥，無缺陷，無障礙物，視距
    良好，當無不能注意之情事，若被告行經上開路段，能注意
    車前狀況，與前車保持安全距離，應不致撞擊告訴人駕駛之
    汽車。詎被告怠於注意，貿然前行，致追撞告訴人駕駛之車
    輛，造成被害人受傷，被告顯有疏失。而其疏失行為與告訴
    人受傷結果間之相當因果關係，至為灼然，被告就本件車禍
    之肇事即有過失。此外，本件交通事故經送臺灣省臺北縣區
    車輛行車事故鑑定委員會鑑定結果，亦認被告駕駛自用小貨
    車，未注意車前狀況及保持安全距離，為肇事原因，有該鑑
    定委員會96年6月27日北縣鑑字第960565號鑑定意見書1件存
    卷為憑。綜上，本案事證明確，被告犯行堪予認定。
三、核被告所為，係犯刑法第284條第2項前段之業務過失傷害罪
    。
四、原審以被告事證明確，予以論罪科刑，固無不合。惟被告業
    於96年11月20日與告訴人達成和解，賠償告訴人新台幣（下
    同）40萬元，並已給付10萬元，另30萬元開立本票，其按月
    給付1萬元，有台灣板橋地方法院三重簡易庭調解筆錄及匯
    款單為憑，此一新事實，原審未及審酌，尚有未洽。原判決
    既有上述可議，即屬無可維持，應予撤銷改判。爰審酌被告
    之素行、過失情節，兼衡告訴人所受傷勢，暨被告犯後坦承
    犯行，並已與告訴人達成賠償40萬元和解，且業給付10萬元
    ，有如前述，然尚有部分款項未能按時給付（依該調解筆錄
    被告係應於96年11月29日給付完畢）等一切情狀，量處如主
    文第二項所示之刑，並諭知易科罰金之折算標準。又被告所
    犯業務過失傷害罪，其犯罪時間係在96年4月24日前，合於
    減刑要件，應依中華民國九十六年罪犯減刑條例規定，減其
    刑為二分之一，並諭知易科罰金之折算標準。至於被告求為
    緩刑之宣告，然被告應給付之款項有大部分尚未給付，則嗣
    後被告能否按時給付，即屬未定，從而本院認告訴人之損害
    未得明確之完全填補前，被告求予緩刑，難以准許，附此敘
    明。
據上論斷，應依刑事訴訟法第369條第1項前段、第364條、第299
條第1項前段，刑法第284條第2項前段、第41條第1項前段，刑法
施行法第1條之1第1項、第2項前段，中華民國九十六年罪犯減刑
條例第2條第1項第3款、第7條、第9條，判決如主文。
本案經檢察官羅榮乾到庭執行職務。
中　　華　　民　　國　　96　　年　　12　　月　　13　　日
 　　　　　       刑事第十四庭   審判長法　官　 陳志洋
                                       法　官　 蔡聰明
                                       法　官　 林秀鳳
以上正本證明與原本無異。
不得上訴。
                                       書記官   高士童
中　　華　　民　　國　　96　　年　　12　　月　　13　　日
附錄：本案論罪科刑法條全文
中華民國刑法第284條
（過失傷害罪）
因過失傷害人者，處6月以下有期徒刑、拘役或500元以下罰金，
致重傷者，處1年以下有期徒刑、拘役或500元以下罰金。
從事業務之人，因業務上之過失傷害人者，處1年以下有期徒刑
、拘役或1000元以下罰金，致重傷者，處3年以下有期徒刑、拘
役或2000元以下罰金。
